Inventaris van het fotoarchief van de Directie Communicatie van het ministerie van Landbouw, Natuur en Voedselkwaliteit, (1961) 1973-1995
Nationaal Archief, Den Haag
- Contactafdrukken K-serie, 2.
  - K 4251 - 4350, 1988; 59; 100 contactafdrukken
    - K 4318 Haringschoonmaken via Nederlandse en Engelse methode, haringinpakken in 'Kantjes' te Katwijk 1988
    - K 4319 Vis-haring Katwijk 1988
    - K 4320 Yerseke, mosselputten RVV 1988
    - K 4321 Yerseke, waterbemonsterking, RVV, krukels 1988
    - K 4322 Yerseke, krukels, oesters, mosellen, verwateren, controle RVV 1988
    - K 4323 Yerseke, mosselverwatering, oesterputten, garnalen, controle, RVV 1988
    - K 4324 Yerseke, garnalen, oesters, 8: Hollandse, 9: Portugese, kreeftestaarten 1988
    - K 4325 Yerseke, kreeftestaarten, mosselen, krukels, inktvis 1988
    - K 4326 Yerseke, schol, bot, kokhanen, kreeften 1988
    - K 4327 Yerseke, controle mosselen, laboratorium RVV, haven Yerseke, kreeften 1988
    - K 4328 Yerseke, controle op mosselen, mosselbedrijf 1988
    - K 4329 Yerseke, mosselen, aanvoer, bedrijf, krukels, laboratorium RVV, krab 1988
    - K 4330 Yerseke, mosselfabriek 1988
    - K 4331 Yerseke, mosselfabriek, opslag, smaaktesten RVV 1988
    - K 4332 Yerseke, verse mosselen verpakken, kreeften, RVV 1988
    - K 4333 Yerseke, smaaktesten laboratorium RVV 1988
    - K 4334 Yerseke, kreeftenfabriek 1988
    - K 4335 Yerseke, RVV radioactiviteitscontrole, produkten met certificaten, laboratorium 1988
    - K 4336 Borden KLM 1988
    - K 4337 Opnamen Tentoonstelling Zuidlaren 1987
    - K 4338 Tekeningen 'Het Platte-land' door Marcel T., 1987 1987
    - K 4339 Tekeningen 'Het Platte-land' door Marcel T., 1987 1987
    - K 4340 Borden Nationale Monumenten 1988
    - K 4341 Huiskrekels bij varkens, spekkevers bij legbatterijen 1988
    - K 4342 Meelwormschade, vliegen, mesthoop met kippenstof 1988
    - K 4343 Alulijst tegen tempexkevers, tempexkeverschade 1988
    - K 4344 Klassificering RVV schapen, lammeren, te Breukelen 1988
    - K 4345 Keuring schapen en lammeren te Breukelen 1988
    - K 4346 Karkassen schapen en lammeren te Breukelen 1988
    - K 4347 Keuring schapen en lammeren te Breukelen 1988
    - K 4348 Vangen van zieke zeehond onder leiding van Nederlandse Milieu Federatie-ambtenaar de Boer in de Waddenzee bij Bierum 1988
    - K 4349 Ophalen dode zeehond Nederlandse Milieu Federatie, Rottemerplaat 1988
    - K 4950 Wetlands Rottemeroog, Nederlandse Milieu Federatie 1988
  - K 4351 - 4450, 1988; 60; 100 contactafdrukken
    - K 4351 Wetlands Rottemeroog NMF 1988
    - K 4352 Meervalkwekerij Overloon (Noord-Brabant) 1988
    - K 4353 Palingkwekerij Veenendaal 1988
    - K 4354 Forellenkwekerij Apeldoorn, mestfabriek Helmond (PROMEST) 1988
    - K 4355 Palingkwekerij Veenendaal 1988
    - K 4356 Mestverwerkingsfabriek Helmond (PROMEST) 1988
    - K 4357 Meervalkwekerij Overloon: rokerij, sealen, fileren 1988
    - K 4358 Forellenkwekerij Apeldoorn 1988
    - K 4359 Watersport Openlucht Recreatie 1988
    - K 4360 Kamperen Openlucht Recreatie 1988
    - K 4361 Kamperen Openlucht Recreatie 1988
    - K 4362 Pitbulterriers in een dierenasiel te Amsterdam 1988
    - K 4363 Pitbulterriers in een dierenasiel te Amsterdam 1988
    - K 4364 Proefstation Aalsmeer 1988
    - K 4365 Proefstation Aalsmeer 1988
    - K 4366 Oostvaardersplassen 1988
    - K 4367 Oostvaardersplassen 1988
    - K 4368 Hondenasiel te Den Haag 1988
    - K 4369 Hondenasiel te Den Haag (Bouvier, Dobberman Dintcher, Herder) 1988
    - K 4370 Plantenziektenkundige Dienst: veiling 1988
    - K 4371 Plantenziektenkundige Dienst: veldinspectie 1988
    - K 4372 Importeur bekijkt een produkt 1988
    - K 4373 Teler controleert een gewas op ziekte 1988
    - K 4374 R.A.S. te Houten 1988
    - K 4375 R.A.S. te Houten 1988
    - K 4376 Openluchtrecreatie: Hoek van Holland 1988
    - K 4377 Zuidlaren 1988
    - K 4378 Zuidlaren 1988
    - K 4379 Zuidlaren 1988
    - K 4380 Zuidlaren 1988
    - K 4381 Zuidlaren 1988
    - K 4382 Mechanisatiedag op de boomkwekerij Roggebotsluis 1988
    - K 4383 Mechanisatiedag op de boomkwekerij Roggebotsluis 1988
    - K 4384 Mechanisatiedag op de boomkwekerij Roggebotsluis 1988
    - K 4385 Mechanisatiedag op de boomkwekerij Roggebotsluis 1988
    - K 4386 Mechanisatiedag op de boomkwekerij Roggebotsluis 1988
    - K 4387 Mechanisatiedag op de boomkwekerij Roggebotsluis 1988
    - K 4388 Muurplanten te Amersfoort-Utrecht 1988
    - K 4389 Muurplanten te Buren 1988
    - K 4390 Muurplanten te Utrecht 1988
    - K 4391 Leerlingstelsel: opname te Hoek van Holland 1988
    - K 4392 Leerlinge H.A.S. Ontwerp-Bureau te Amsterdam 1988
    - K 4393 Thema voorstelling contactafdruk onbekend 1988
    - K 4394 Renovatie van melkstallen 1988
    - K 4395 Renovatie van melkstallen 1988
    - K 4396 Renovatie van melkstallen 1988
    - K 4397 Kippenslachterij Van Miert te Breukelen 1988
    - K 4398 Kippenslachterij Van Miert te Breukelen 1988
    - K 4399 Kippenslachterij Van Miert te Breukelen 1988
    - K 4400 Kippenslachterij Van Miert te Breukelen 1988
    - K 4401 Kippenslachterij Van Miert te Breukelen 1988
    - K 4402 M.A.S. Rijswijk 1988
    - K 4403 Opname van een brochure van de Directie Landbouw Onderwijs: chips,handschoen 1988
    - K 4404 Scharrelkippen 1988
    - K 4405 Scharrelkippen 1988
    - K 4406 Scharrelkippen-legbatterij: mest drogen, warmtewisselaar 1988
    - K 4407 Noordzeekrab 1988
    - K 4408 Ganzen in de wei 1988
    - K 4409 Tentoonstelling te Zuidlaren 1988
    - K 4410 Tentoonstelling te Zuidlaren 1988
    - K 4411 Kerst- en Nieuwjaarskaart van het ministerie van Landbouw 1988
    - K 4412 Bibliotheek V.E.B. 1988
    - K 4413 Consulentschap Roermond: panelententoonstelling 1988
    - K 4414 Consulentschap Roermond: panelententoonstelling 1988
    - K 4415 Consulentschap Roermond: panelententoonstelling 1988
    - K 4416 Consulentschap Roermond: panelententoonstelling 1988
    - K 4417 Vissen: Nederlands Instituut voor Visserijonderzoek (RIVO) 1988
    - K 4418 Slachthuis voor stieren Rijksdienst voor de keuring van Vee en Vlees te Amsterdam 1988
    - K 4419 Slachthuis voor stieren Rijksdienst voor de keuring van Vee en Vlees te Amsterdam 1988
    - K 4420 Slachthuis voor stieren Rijksdienst voor de keuring van Vee en Vlees te Amsterdam 1988
    - K 4421 Slachthuis voor schapen Rijksdienst voor de keuring van Vee en Vlees te Amsterdam 1988
    - K 4422 Slachthuis voor stieren Rijksdienst voor de keuring van Vee en Vlees te Amsterdam 1988
    - K 4423 Slachthuis Rijksdienst voor de keuring van Vee en Vlees te Amsterdam: hormooncontrole bij kwartels 1988
    - K 4424 Nertsenhouderij Kamminga 1988
    - K 4425 Nertsenhouderij Kamminga 1988
    - K 4426 Nertsenhouderij Kamminga 1988
    - K 4427 Tentoonstelling V.I.V. 1988
    - K 4428 Tentoonstelling V.I.V. 1988
    - K 4429 Tuin en park 1988
    - K 4430 Vaktentoonstelling Aalsmeer 1988
    - K 4431 Vaktentoonstelling Aalsmeer 1988
    - K 4432 Hardhout: timmerman en produktiebos 1988
    - K 4433 Coberco Lochem: boter monsteren voor Stichting Centraal Orgaan Zuivelcontrole 1988
    - K 4434 Coberco Lochem: boter monsteren voor Stichting Centraal Orgaan Zuivelcontrole 1988
    - K 4435 Coberco Lochem: Melkpoedermonsteren voor Stichting Centraal Orgaan Zuivelcontrole 1988
    - K 4436 Voedingsmiddelen 'light' 1988
    - K 4437 Zuivelfabriek De Eendracht te Staphorst: bussen met melk 1988
    - K 4438 Zuivelfabriek De Eendracht te Staphorst: kaas maken 1988
    - K 4439 Centraal Orgaan Zuivelcontrole te Leusden 1988
    - K 4440 Centraal Orgaan Zuivelcontrole te Leusden: 14de tot en met 18de controle radioactiviteit 1988
    - K 4441 Chrysanten spuiten 1988
    - K 4442 Light produkten 1988
    - K 4443 Panelententoonstelling over pelsdieren 1988
    - K 4444 Panelententoonstelling over pelsdieren: formulieren van de Stichting Centraal Orgaan Zuivelcontrole 1988
    - K 4445 Caravan en Camping RAI 1988
    - K 4446 Chysanten spuiten Bedrijf Koos Verbeek 1989
    - K 4447 Chysanten spuiten Bedrijf Koos Verbeek T.E. installatie Bedrijf H.v.d. Burg 1989
    - K 4448 Assimilatieverlichting in kassen 1989
    - K 4449 T.E. installatie en assimilatie verlichting in kassen 1989
    - K 4450 Memon mestverwerkingsfabriek te Apeldoorn 1989
  - K 4451 - 4550, 1989; 61; 99 contactafdrukken
    Vervallen: K 4487
    - K 4451 Memon mestverwerkingsfabriek Apeldoorn 1989
    - K 4452 Rijksdienst voor de Keuring van Vee en Vlees Citrusveiling Rotterdam 1989
    - K 4453 Rijksdienst voor de Keuring van Vee en Vlees Citrusveiling Rotterdam 1989
    - K 4454 Tentoonstelling Nederlandse Tuinbouw Vakbeurs 1989
    - K 4455 Tentoonstelling Nederlandse Tuinbouw Vakbeurs 1989
    - K 4456 Krokussen Lange Voorhout te Den Haag 1989
    - K 4457 Krokussen Lange Voorhout te Den Haag 1989
    - K 4458 Rijksdienst voor de Keuring van Vee en Vlees laboratorium Olst 1989
    - K 4459 Rijksdienst voor de Keuring van Vee en Vlees laboratorium Olst 1989
    - K 4460 Rijksdienst voor de Keuring van Vee en Vlees laboratorium Olst 1989
    - K 4461 Rijksdienst voor de Keuring van Vee en Vlees laboratorium Olst 1989
    - K 4462 Rijksdienst voor de Keuring van Vee en Vlees laboratorium Olst, Kweekkast solitaire bijen Ambrosiushoeve 1989
    - K 4463 Ambrosiushoeve kweek solitaire bijen, kweekcel hommels, klein bijenvolk, Milieusymposium Kasteel Maurik 1989
    - K 4464 Nationale Onderwijstentoonstelling 1989
    - K 4465 Protestactie tegen biotechnologie, ophalen en transport van slachtvarkens 1989
    - K 4466 Ophalen en transport van slachtvarkens, boer met handelaar 1989
    - K 4467 Boer met varkenshandelaar, reinigen van erf 1989
    - K 4468 Meten en wegen van varkens 1989
    - K 4469 Varkensboer en voorlichter, transportgang voor varkens, gezondheidszorg op de kinderboerderij 1989
    - K 4470 Gezondheidszorg op de kinderboerderij 1989
    - K 4471 Gezondheidszorg op de kinderboerderij 1989
    - K 4472 Gezondheidszorg op de kinderboerderij 1989
    - K 4473 Laboratorium Rijksdienst voor de Keuring van Vee en Vlees Wageningen 1989
    - K 4474 Laboratorium Rijksdienst voor de Keuring van Vee en Vlees Wageningen 1989
    - K 4475 Laboratorium Rijksdienst voor de Keuring van Vee en Vlees Wageningen 1989
    - K 4476 Rijksdienst voor de Keuring van Vee en Vlees dierenhotel Schiphol 1989
    - K 4477 Rijksdienst voor de Keuring van Vee en Vlees paardenvlees Schiphol, worstfabriek Stegeman Deventer 1989
    - K 4478 Rijksdienst voor de Keuring van Vee en Vlees worstfabriek Stegeman Deventer 1989
    - K 4479 Rijksdienst voor de Keuring van Vee en Vlees worstfabriek Stegeman Deventer 1989
    - K 4480 Rijksdienst voor de Keuring van Vee en Vlees worstfabriek Stegeman Deventer 1989
    - K 4481 Land van Cuyck 1989
    - K 4482 Land van Cuyck 1989
    - K 4483 Maasheggen landschap in Land van Cuyck 1989
    - K 4484 Rijksdienst voor de Keuring van Vee en Vlees varkensslachterij Hendrix Druten 1989
    - K 4485 Rijksdienst voor de Keuring van Vee en Vlees varkensslachterij Hendrix Druten 1989
    - K 4486 Rijksdienst voor de Keuring van Vee en Vlees varkensslachterij Hendrix Druten 1989
    - K 4488 Snelgroeiend hout (Canadese populier), de Betuwe "De Regulieren'' 1989
    - K 4489 Scharrelvarkens 1989
    - K 4490 Scharrelvarkens 1989
    - K 4491 Scharrelvarkens 1989
    - K 4492 Scharrelvarkens 1989
    - K 4493 Scharrelvarkens 1989
    - K 4494 Snelgroeiend hout (Canadese populier), munten 1 gulden, 2,50 en 5, hand met wit en bruin ei 1989
    - K 4495 Vredo zodenbemester loonbedrijf Gebroeders Vosch Doornspijk 1989
    - K 4496 Vredo zodenbemester loonbedrijf Gebroeders Vosch Doornspijk 1989
    - K 4497 Rundveebedrijf Flevopolder bij Knardijk, bijen in kooldzaad Flevopolder, verstuiving (erosie) Flevopolder 1989
    - K 4498 Dode kat (verkeersslachtoffer), verstuiving (erosie) Flevopolder, sleepslangen bemester Schuitemaker 1989
    - K 4499 Stadsboerderijen Den Haag: 1 t/m 12 Schildershoeve, 13 t/m 18 Herweyerhoeve 1989
    - K 4500 Stadsboerderijen Den Haag: 1 t/m 15 Herweyerhoeve, 16 t/m 18 Hoeve Blijdorp 1989
    - K 4501 Stadsboerderijen Den Haag: Nijkamphoeve 1989
    - K 4502 Stadsboerderijen Den Haag: Nijkamphoeve 1989
    - K 4503 Vistrappen Limburg 1989
    - K 4504 Vistrappen Limburg 1989
    - K 4505 Bloembollenvelden Lisse, wegbermen Leiden 1989
    - K 4506 Bloembollenvelden Lisse, verontreinigde grond Leiden 1989
    - K 4507 Werktuigen Liempde 1989
    - K 4508 Werktuigen Liempde 1989
    - K 4509 Werktuigen Liempde 1989
    - K 4510 Sportvisserij Bommelaarwaard, maaien graskanten weide 1989
    - K 4511 Sportvisserij Bommelaarwaard 1989
    - K 4512 Sportvisserij omgeving Alphen en Zuid-Holland 1989
    - K 4513 Sportvisserij Zuid-Holland 1989
    - K 4514 Sportvisserij Bommelaarwaard en Zuid-Holland 1989
    - K 4515 Recreatievijver te Werve Rijswijk, sportvisserij 1989
    - K 4516 Sportvisserij Zuid-Holland 1989
    - K 4517 Sportvisserij Oost-Nederland, Pannerdanse en Oude Rijn 1989
    - K 4518 Sportvisserij Zuid-Holland omgeving Rijswijk de Put 1989
    - K 4519 Sportvisserij in Twente 1989
    - K 4520 Sportvisserij Zuid-Holland Den Haag 1989
    - K 4521 Sportvisserij Twente (kanaal) 1989
    - K 4522 Sportvisserij Oost-Nederland en Zuid-Holland 1989
    - K 4523 Sportvisserij en vistrap Oost-Nederland 1989
    - K 4524 Rivierenlandschap (Waal), Ooipolder bij Nijmegen 1989
    - K 4525 Tentoonstelling Liempde, glastuinbouw Westland 1989
    - K 4526 Glastuinbouw Westland, paprika's 1989
    - K 4527 Glastuinbouw Westland, paprika's, radijs 1989
    - K 4528 Glastuinbouw Westland, radijs, komkommers, tomaten 1989
    - K 4529 Glastuinbouw Westland chrysanten 1989
    - K 4530 Aan boord van de visserskotter Urk 173 Lubbertje Kramer 50 'N 5' 1989
    - K 4531 Aan boord van de visserskotter Urk 173 Schipper Louw Post 1989
    - K 4532 Aan boord van de visserskotter Urk 173 1989
    - K 4533 Aan boord van de visserskotter Urk 173 1989
    - K 4534 Aan boord van de visserskotter Urk 173 1989
    - K 4535 Aan boord van de visserskotter Urk 173 1989
    - K 4536 Aan boord van de visserskotter Urk 173 1989
    - K 4537 Aan boord van de visserskotter Urk 173 1989
    - K 4538 Aan boord van de visserskotter Urk 173 1989
    - K 4539 Glastuinbouw Westland 1989
    - K 4540 Westland, bromeliakwekerij, computergebruik op kwekerij, ficus benjamini kwekerij 1989
    - K 4541 Westland gerberakwekerij 1989
    - K 4542 Westland rozenkwekerij, gewasbescherming, gerberakwekerij 1989
    - K 4543 Westland rozenkwekerij, gewasbeschermingsmiddelen bromeliakwekerij ficus hangplanten 1989
    - K 4544 Westland rozenkwekerij, klimaatbescherming 1989
    - K 4545 Westland, rozenkwekerij gerberakwekerij 1989
    - K 4546 Hogere Agrarische School Velp 1989
    - K 4547 Hogere Agrarische School Velp 1989
    - K 4548 Hogere Agrarische School Velp 1989
    - K 4549 Hogere Agrarische School 's Hertogenbosch 1989
    - K 4550 Hogere Agrarische School 's Hertogenbosch 1989
  - K 4551 - 4650, 1989; 62; 100 contactafdrukken
    - K 4551 Glastuinbouw Westland: Tomaten dieven, plukken en laten zakken 1989
    - K 4552 Glastuinbouw Westland:Tomaten sorteren 1989
    - K 4553 Bieten spuiten Flevopolder, proefstation Naaldwijk 1989
    - K 4554 Glastuinbouw Westland: proefstation Naaldwijk 1989
    - K 4555 Glastuinbouw Westland: Plantbedrijf Fides 1989
    - K 4556 Glastuinbouw Westland: vermeerderingsbedrijf Preesman te Naaldwijk en Plantbedrijf Fides te De Lier 1989
    - K 4557 Glastuinbouw Westland: vermeerderingsbedrijf Preesman Naaldwijk 1989
    - K 4558 Glastuinbouw Westland: transport tomaten, druiven, krenten, wateropslag, bieten spuiten Flevopolder 1989
    - K 4559 Spuiten Flevopolder en aardappelschuur leeghalen Flevopolder 1989
    - K 4560 Glastuinbouw: potplanten 1989
    - K 4561 Glastuinbouw Westland: potplanten, cherry tomaten 1989
    - K 4562 Glastuinbouw Westland: Cherry tomaten en laboratorium Plantenziektenkundige Dienst te Wageningen 1989
    - K 4563 Plantenziektendeskundige Dienst: laboratorium Wageningen 1989
    - K 4564 Plantenziektendeskundige Dienst: laboratorium Wageningen, praktijkschool Ede 1989
    - K 4565 Praktijkschool Ede: spuitles 1989
    - K 4566 Glastuinbouw Westland: aubergines 1989
    - K 4567 Glastuinbouw Westland: aubergines, anjers 1989
    - K 4568 Glastuinbouw Westland: anjers, kaaps viooltjes 1989
    - K 4569 Glastuinbouw Westland: kaaps viooltjes 1989
    - K 4570 Glastuinbouw Westland: meloenen 1989
    - K 4571 Zeevis: Nederlands Instituut voor Visserijonderzoek (RIVO) 1989
    - K 4572 Zeevis: Nederlands Instituut voor Visserijonderzoek (RIVO) 1989
    - K 4573 Zeevis: Nederlands Instituut voor Visserijonderzoek (RIVO) 1989
    - K 4574 Zeevis: Nederlands Instituut voor Visserijonderzoek (RIVO) 1989
    - K 4575 Liempde 1989: Werktuigdagen 1989
    - K 4576 Liempde 1989: Werktuigdagen 1989
    - K 4577 Boomkorvisserij 1989
    - K 4578 Boomkorvisserij 1989
    - K 4579 Boomkorvisserij 1989
    - K 4580 Boomkorvisserij 1989
    - K 4581 Boomkorvisserij 1989
    - K 4582 Boomkorvisserij 1989
    - K 4583 Boomkorvisserij 1989
    - K 4584 Boomkorvisserij 1989
    - K 4585 Boomkorvisserij 1989
    - K 4586 Boomkorvisserij 1989
    - K 4587 Muurplanten 1989
    - K 4588 Muurplanten 1989
    - K 4589 Glastuinbouw Westland: aanvoer veiling West 1989
    - K 4590 Glastuinbouw Westland: Gerberateelt 1989
    - K 4591 Glastuinbouw Westland: aanvoer veiling West 1989
    - K 4592 Glastuinbouw Westland: gerbera- en fresiateelt 1989
    - K 4593 Glastuinbouw Westland: radijslijn 's-Gravenzande, tomaten keuren veiling West 1989
    - K 4594 Glastuinbouw Westland: gerverateelt 1989
    - K 4595 Schama lijster jong 1989
    - K 4596 Bankbiljetten 1989
    - K 4597 Bloemenveiling Westland 1989
    - K 4598 Glastuinbouw Westland: troschrysanten witte aubergine 1989
    - K 4599 Glastuinbouw Westland: yucca's 1989
    - K 4600 Glastuinbouw Westland: keurmeester tomaten Veiling West en opslag in koelcel 12 t/m 18 bloemenveiling Westland 1989
    - K 4601 Glastuinbouw Westland: vleestomaten en vetplanten 1989
    - K 4602 Glastuinbouw Westland: vleestomaten en troschrysanten 1989
    - K 4603 Bloemenveiling Westland: gemengde boeketten 1989
    - K 4604 Bloemenveiling Westland: gemengde boeketten 1989
    - K 4605 Glastuinbouw Westland: groep leerlingen Zandvliet College 1989
    - K 4606 Biologische bestrijding Koppert te Berkel en Rodenrijs 1989
    - K 4607 Biologische bestrijding Koppert te Berkel en Rodenrijs 1989
    - K 4608 Biologische bestrijding Koppert te Berkel en Rodenrijs 1989
    - K 4609 Ficuskwekerij Honserlersdijk, kassen Westland (H. Persoon), Drenthe: aardappelmoeheid valplek Exloo 1989
    - K 4610 Drenthe: aardappelmoeheid, valplek, aaltjes op aardappel, opslag van aardappel in bietenveld (besmetting aaltjes) 1989
    - K 4611 Drenthe Exloo: voorlichter en boer, aardappel als onkruid tussen bietenveld met gevaar van aaltjesbesmetting van de grond, Utrecht: dierenasiel, wateringen kouseband (groente) in kas. 1989
    - K 4612 Leidschendam: Xotus kwekerij en handel in bijzondere groenten en exotische produkten 1989
    - K 4613 Leidschendam: Xotus kwekerij en handel in bijzondere groenten en exotische produkten 1989
    - K 4614 Leidschendam: Xotus kwekerij en handel in bijzondere groenten en exotische produkten 1989
    - K 4615 Leidschendam: Xotus kwekerij en handel in bijzondere groenten en exotische produkten 1989
    - K 4616 Ecologisch akkerbouw bedrijf Zeewolde (Flevopolder) ( Bedrijf T. Boerma) 1989
    - K 4617 Lelystad: biologische dynamisch bedrijf, grove tuinbouw met gebruik van brandnetel en paardestaart als spuitmiddel (bedrijf W. Kips) 1989
    - K 4618 Lelystad: Markenesse Biologisch dynamisch bedrijf, grove tuinbouw (Bedrijf W. Kips) 1989
    - K 4619 Markenesse, Luttegeest Ecologisch bedrijf, melkveehouderij (Bedrijf G. Marsman) 1989
    - K 4620 Luttegeest Biologisch dynamisch bedrijf, gemeng bedrijf (Bedrijf J. Pelgrom) 1989
    - K 4621 Maarsen: Fruitteelt Biologisch dynamisch (Bedrijf W. van Kouwen) en Everdingen: Fruitteelt Ecologisch bedrijf (Bedrijf D. van Ziel) 1989
    - K 4622 Everdingen: Fruitteelt Ecologisch bedrijf (Bedrijf D. van Ziel) en Beers: Tuinbouw vollegronds en kas (aubergine) Ecologisch bedrijf (Bedrijf van H. Kuppen) 1989
    - K 4623 Beers: Tuinbouw kas en vollegronds Ecologisch bedrijf (Bedrijf van H. van Kuppen) 1989
    - K 4624 Beers: Tuinbouw Vollegronds groente Ecologisch bedrijf ( Bedrijf van H. van Kuppen) Nieuwe Wetering Tuinbouw met kassen Biologisch dynamish bedrijf (Bedrijf van H.J. Reus) 1989
    - K 4625 Nieuwe Wetering: Tuinbouw met kassen Biologisch dynamisch bedrijf ( Bedrijf van H.J. Reus ) en Nootdorp: Ecologisch bedrijf (Bedrijf van N. van der Sman) 1989
    - K 4626 Nootdorp: Ecologisch bedrijf, tuinbouw met kassen (Bedrijf van N. van der Sman) dijken en begrroeiing midden Nederland 1989
    - K 4628 Bloeiende berm, gezicht op Rhenen, historische S-akker bij Buren, berenigingsinstalatie boerderij omgeving Buren 1989
    - K 4629 Hollands Diep: 2-9: Essche plaat, 10-18: Hoogenzandsche Gorzen 1989
    - K 4630 Haringvliet: 2-5: Korendijkse Slikken, 6-18: Beninger Slikken 1989
    - K 4631 Haringvliet: 1-4: Beninger Slikken, 6-8: Quadegors, 10: Scheelhoek 1989
    - K 4632 Hollands Diep: 2-10: Ventjagersplaten, Krammer Volkerak, 12-18: Hellegatsplaten 1989
    - K 4633 Krammer Volkerak: 1-7: Hellegatsplaten, 13-18: Krammersche Slikken 1989
    - K 4634 Krammer Volkerak: 1-9 en 13: Krammersche Slikken, 15-18: Plaat van de Vliet, 10-12: Smerinthus (avondpauwoog) op Salix Cinerea (grauwe wilg) 1989
    - K 4635 Krammer Volkerak: 2-5: Plaat van de Vliet, 6-11: Slikken van de Heen-West 1989
    - K 4636 Hollands Diep: 2-5: Ventjagersplaten, 12-15: Molengors, Krammer Volkerak, 6-10: Hellegatsplaten, 16-18: Krammersche Slikken 1989
    - K 4637 Krammer Volkerak: 2-9: Plaat van de Vliet, 11-12 slikken van de Heen-West 1989
    - K 4638 Demonsratie zodenbemesters, mestinjecteurs 't Gen Lelystad 1989
    - K 4639 Demonstratie zodenbemesters, mestinjecteurs ' t Gen Lelystad 1989
    - K 4640 Groep landbouwattachés en wetboeken 1989
    - K 4641 Kippenstallen, mestopslag 1989
    - K 4642 Kippenstallen, voederautomaat, droge mestband, open mestkuil 1989
    - K 4643 Kippenslachterij Van Miert te Breukelen 1989
    - K 4644 Kippenslachterij Van Miert te Breukelen, laarzen ontsmetten 1989
    - K 4645 Laarzen ontsmetten, Poelier Troost te Hooglanderveen 1989
    - K 4646 Poelier Troost te Hooglanderveen, handen wassen, Aalsmeer: proefstation-steenwolcultuur etcetera 1989
    - K 4647 Proefstation Aalsmeer: steenwol cultuur 1989
    - K 4648 Spermacontrole nertsen, Spelderholt 1989
    - K 4649 Spermacontrole nertsen, Spelderholt 1989
    - K 4650 Ziek zoeken Lisse 1989
  - K 4651 - 4750, 1989 - 1990; 63; 99 contactadrukken
    Vervallen: K 4743
    - K 4651 Keukenhof 1989
    - K 4652 Bloemenvelden Lisse 1989
    - K 4653 Tuinder van achter en van voor 1989
    - K 4654 Kind en hond 1989
    - K 4655 Huisdieren, katten 1989
    - K 4656 Huisdieren, katten 1989
    - K 4657 Voorlichting Aalsmeer 1989
    - K 4658 Voorlichting Aalsmeer 1989
    - K 4659 Informatiemateriaal Aalsmeer 1989
    - K 4660 Natuurreservaat de Duursche Waarden 1989
    - K 4661 Hygiëne in de tuinbouw 1989
    - K 4662 Hygiëne in de tuinbouw 1989
    - K 4663 Hygiëne in de tuinbouw 1989
    - K 4664 Hygiëne in de tuinbouw 1989
    - K 4665 Hygiëne in de tuinbouw 1989
    - K 4666 Hygiëne in de tuinbouw 1989
    - K 4667 Varkensproefbedrijf Sterksel 1989
    - K 4668 Varkensproefbedrijf Sterksel 1989
    - K 4669 Varkensproefbedrijf Sterksel 1989
    - K 4670 Varkensproefbedrijf Sterksel 1989
    - K 4671 Zeevis: Nederlands Instituut voor Visserijonderzoek (RIVO) 1989
    - K 4672 Zeevis: Nederlands Instituut voor Visserijonderzoek (RIVO) 1989